Inventaris van het archief van het Algemeen Toezicht op het Wapen der Koninklijke Marechaussee; Inspectie der Koninklijke Marechaussee, (1815) 1841-1941 (1959)
Nationaal Archief, Den Haag
- INSPECTEUR DER KONINKLIJKE MARECHAUSSEE 1909-1941(1942), 2
  - Ingekomen en minuten van uitgaande stukken "geheim"., 1910-1941; 139-141; 3 pakken
    - 1910 - 1932 Litt. O4, 139
      1928/612 G Beschouwingen over de rechtspositie bij de Marechaussee
      1928/1084 G Grensbewaking en Vreemdelingendienst 19281929
      1928/2530 G Bewaking gevangenis te Scheveningen 19281930
      1928/2541 G Nestelpinnen bij de Politietroepen
      1929/D Vestiging brigade te Veenhuizen
      1929/936 G Voorstel tot opheffing brigade Zwolle
      1929/1805 G Communistische actie op 1 aug. 1929
      1929/1936 G Grensbewaking
      1930/1892 G Vredesorganisatie korps Marechaussee en korps Politietroepen
      1931/339 G Tijdelijke sterkte van het wapen langs de grens
      1931/F1 Onderscheiding kap. Versteeg voor hippische prestaties
      1931/858 G Voorzorgsmaatregelen tegen misdadige aanrandingen 1931-1933
      1931/D6 Bevorderingsvoorschrift Beroeps-Onderofficieren
      1931/1177 G Detachement te Aalten
      1931/H8 Ontslag van Marechaussees in hun eerste dienstverband
      1932/2208 G Bezoldigingen bij het wapen der Marechaussee
      1932/O4 Samenstelling van het wapen der Marechaussee (vermindering van het aantal paarden) 1932-1935
    - 1932/2994G - 1941/377G, 140
      1932/2994 G Brigade te Gouda 1932-1933
      1932/F7 Rechtskundige studie off. der Marechaussee 1932-1934
      1933/R2 Steun aan wettig gezag
      1933/1556 G Grensoverschrijding door brigade-commandanten bij afweer zigeuners
      1933/2591 G Communistische "Rode Dinsdag"
      1934/E1 Samenstelling van het wapen der Marechaussee. Overgang van het bereden naar het onbereden gedeelte
      1934/U4 Dislocatie van het wapen der Marechaussee 1934-1936
      1934/1855 G Onlusten te Amsterdam en Rotterdam
      1937/1949 G Verblijfplaats voor vreemdelingen als bedoeld in artikel 22 van het vreemdelingen-reglement.
      1938/S5 Grensbewaking Rijksvreemdelingendienst 1938-1939
      1939/498 G Voorzorgsmaatregelen tegen misdadige aanrandingen
      1939/S3 Bezoek ooff. aan congres in België
      1940/A1 Verenigingen van en voor militairen
      1940/N1 Verhouding van de Marechaussee tot het binnenlands bestuur
      1940/G3 Opheffing Centrale Onderwijs Inrichting
      1940/L2 Officiers encadrering
      1940/H3 Bewapening personeel
      1940/O3 Interpretatie van art. 14 der Oorlogswet
      1940/1075 G Oorlogservaringen
      1940/G4 Medewerking aan vervaardiging van oorlogsmaterieel
      1940/H4 Reorganisatie van het wapen
      1940/1080 G Waarnemingen tijdens de oorlogsdagen
      1940/Y4 Op 5 juli 1940 gaat het wapen der Marechaussee naar de burgerlijke politie over
      1940/D5 Het overgeven van Nederlandse dienstlichtingen aan Duitse autoriteiten
      1940/G5 Opzending van de bij de onderdelen aanwezige beoordelingsbescheiden
      1940/H5 Op nonactiviteitsstelling van off. der Marechaussee
      1940/S5 Nota van de president van het H.M.G. aan de leden van het Hof omtrent militaire rechtspleging
      1940/B7 Bevorderingen in verband met de reorganisatie van het wapen
      1940/D7 Nonactiviteits van lkol. Versteegh
      1940/M7 Onderzoek gedragingen bij Sportfest te Millingen
      1940/V7 Legering van het eskadron Marechaussee te Groningen
      1940/K9 Afstemming
      1940/D10 Toezicht op beheer van materialen
      1940/Z11 Antiduitse uitlatingen
      1940/J10 11 Uitbreiding van het aantal paardenartsen bij het wapen der Marechaussee
      1940/S11 Inroepen tussenkomst van Duitse autoriteiten
      1940/Y11 Salariëring off.
      1940/Z11 Opzenden van gevonden meteorologische instrumenten
      1940/D12 Internationale politieradioberichten
      1940/T12 Uitzetten van detachementen buiten de divisie
      1940/S12 Dienst in burgerkleding
      1940/Y12 Politieke twistgesprekken
      1940/B13 Optreden off. ordeverstoringen
      1940/J13 Paardenfokkerij en aankoop paarden door Duitse instanties
      1940/1444 G Overgang van het wapen der Marechaussee naar de burgerlijke politie op 5 juli 1940
      1941/39 G Opdrachten aan de Marechaussee door Duitse Ortscommandanten
      1941/42 G Bewaking en bezetting van gebouwen en inrichtingen door Nederlandse politie
      1941/46 G Verhouding off. tot het personeel
      1941/69 G Dienstongeval van 1e lt. De Hullu, kap. Van Rhijn, 1e lt. Onderwater en 1e lt. Van Ditzhuyzen
      1941/70 G Aanhouding Marechaussee Stavast
      1941/78 G Plaatsing off. bij de Rijksveldwacht
      1941/86 G Kosten verbonden aan afstammingsonderzoek
      1941/92 G Geneeskundige behandeling off.
      1941/95 G Gedragingen gemeente-politie te Kampen
      1941/113 G Voorschrift beoordelinglijsten off.
      1941/148 G Aanmeldingsplicht van beroepsoff. op 24 en 25 februari 1941
      1941/157 G Aanstelling, bevordering en ranglijst van off. bij de Marechaussee
      1941/194 G Huldeblijk aan J.C. Tenkink, gewezen secretaris-generaal van Justitie
      1941/262 G Dienst der Marechaussee in de steden
      1941/288 G Off. van de Marechaussee blijven off. van de voormalige landmacht op nonactiviteit
      1941/289 G Ontslagaanvrage van kol. der Marechaussee, Inspecteur-Generaal der Nederlandse Politie De Koningh en diens vervanging
      1941/298 G Eventuele demonstratie op 10 Mei
      1941/304 G Ongeregeldheden te Castricum, Aalsmeer, Eindhoven, Nijmegen
      1941/308 G Onderlinge verhouding van het wapen der Marechaussee en de W.A.
      1941/377 G Politie-opleidingsbataljon
    - 1941 381G - 1382G, 141
      1941/381 G Lezing Nederlandse S.S.
      1941/391 G N.S.B. Rapport over het dragen van oranje op 30 april 1941
      1941/419 G Bewaking barakkenkamp Duitse Wehrmacht
      1941/1012 G Ontslag off. der Marechaussee
      1941/1042 G Optreden der Marechaussee tegen communistische actie
      1941/1052 G Werving van personeel voor politiedienst buiten de landsgrenzen
      1941/1060 G Aanklacht van de N.S.B. tegen owmr. Bakker
      1941/1064 G Reorganisatie Directoraten van Politie
      1941/1070 G Meldingen aan Sicherheitspolizei
      1941/1095 G Het geven van het V-teken door de Marechaussee
      1941/1135 G N.S.B.-vijandige uitlatingen van Marechaussee off.
      1941/1140 G Onderzoek naar politieke overtuiging van off.
      1941/1188 G Lezing gehouden voor Nederlandse politie
      1941/1208 G Vragenlijsten hoger politiepersoneel
      1941/1209 G Bezoldiging off. van het wapen
      1941/1382 G Militair lidmaatschap van het Vredesgerechthof voor off. van het wapen der Marechaussee
      1942/niet geag. Nonactiviteit door reorganisatie van de Nederlandse politie
  - Agenda's van ingekomen en uitgaande stukken "geheim"., 1927 dec 01 - 1941; 134-135; 2 delen
    Voor de agenda "geheim" 1909-1912 zie inv.nr. 133.
    - 1927 dec 01 - 1940, 134
    - 1941, 135
  - Halfjaarlijkse inspectieverslagen. 1909-1932 2 pakken, 283,123
    - 1909-1913, 283
    - 1914, 1919-1932, 123
  - Nota met kanttekeningen bij de Dienstvoorschriften van de Marechaussee., 1911; 128; 1 stuk
  - Algemeen Reglement op de Inwendige Dienst van de Koninklijke Marechaussee en Reglement op de policie, de discipline en de dienst der marechaussee, 1815, met aanvullingen., (1914); 142; 1 omslag
    Voorbereidselen voor een geannoteerde herdruk. Uiteindelijk is belsoten, het Algemeen Reglement in te trekken. Zie inv.nr. 114, 1914/575.
  - Koninklijk Besluit van 3 april 1818 no. 148 betreffende uitbreiding van de Marechaussee. Afschrift in tweevoud., 1920; 143; 2 stukken
  - Nota en concept-nota van de administrateur der Marechaussee betreffende resp. het nieuwe administratiestelsel van het wapen en de verantwoording van de fourage., 1923; 127; 2 stukken
  - Kranteknipsels en afschriften van krantenartikelen betreffende de Marechaussee., 1925-1926; 126; 1 omslag
  - Staat van uitzendingen van detachementen Marechaussee voor vervulling van politietaken., 1927-1932; 147; 1 stuk
  - Afschriften van stukken betreffende de begroting voor de Belgische gendarmerie/Rijkswacht., 1933; 125; 1 omslag
  - Staat van de standplaatsen van de Marechaussee tijdens de mobilisatie, met bijbehorende kaart., 1939; 148; 2 stukken
  - Souverein Besluit van 26 oktober 1814 no. 498 betreffende de oprichting van de Koninklijke Marechaussee. Afschrift., (c. 1932); 131; 1 stuk
  - Stukken betreffende de oprichting en organisatie van de politieafdelingen, vanaf 15 juli 1919 het Korps Politietroepen., 1917. 1919-1922; 284; 1 omslag
- EERSTE "DIVISION" (COMPAGNIE?), 1815, 3
  - Souverein Besluit van 30 januari 1815 no. 1071 tot vaststelling van het "Reglement sur la Police, la discipline et le service de la Marechaussee", met registratie van ontvangst bij de eerste "division" op 3 februari 1815 no. 1398., 132; 1 katern
- COMMANDANT VAN DE TWEEDE COMPAGNIE (LIMBURG) MAJ. J.J.C. HOPPENBROUWERS, 1844, 1851, 4
  - Ingekomen en minuten van uitgaande stukken bij/van de commandant van de compagnie Marechaussee te Maastricht, Hoppenbrouwers, betreffende werving voor het wapen., 1844, 1851; 130; 1 omslag
  - "Beknopt onderrigt (..)", Instructie voor de brigadecommandanten der Marechaussee, z.d. Afschrift door de adjudant-onderofficier belast met de directie van de Instructie-compagnie., (c. 1830); 144; 1 katern
    Blijkens notitie van de inventarisator van het Archief KL afkomstig uit de papieren van de compagniescommandant te Maastricht, Hoppenbrouwers.
- EERSTE DIVISIE (NOORD-BRABANT), 1866-1886, 5
  - "Notulenboek", register processen-verbaal van kasopneming en afrekening van de Raad van Administratie van de divisie der Koninklijke Marechaussee in Noord-Brabant., 1866-1886; 111; 1 deel
- COMMISSIE TAK, 1930-1931, 6
  - Stukken betreffende de instelling, samenstelling, werkwijze, rapportage en ontbinding van de Commissie inzake de doorstroming in het Korps Politietroepen van personeel beneden de rang van officier (Commissie Tak)., 1930-1931; 145; 1 pak
    Ingesteld bij besluit van de minister van Defensie van 22 februari 1930 kenmerk geheim Litt. V 19, ontbonden bij dito van 11 mart 1931 kenmerk Geheim Litt. N 28.
- COMMISSIE KAPPELHOF, 1932, 7
  - Stukken betreffende de werkwijze van de Commissie Kappelhof tot bestudering van uitvoeringsbezwaren aan de bevindingen van de Commissie Tak., 1932; 146; 1 pak
    Ingesteld bij besluit van de minister van Defensie van 13 april 1932 kenmerk IIIe Afdeling B nummer 143.
    De Inspecteur der Koninklijke Marechaussee was voorzitter van deze commissie.
- STUKKEN WAARVAN HET VERBAND MET DE ARCHIEVEN NIET IS VASTGESTELD, 8
  - Stukken betreffende de compagnie marechaussee te Luxemburg, deel uitmakend van de derde afdeling., 1818-1823; 105; 1 omslag
    Op de omslag wordt door "J.S." vermeld: "in september 1957 verspreid aangetroffen op kamer 33". De stukken behelzen:
    - brieven ingekomen bij de successieve compagniescommandanten De Colnet, Deseijl en Brummel, 1818-1822
    - conduitestaten van officieren van de derde divisie, 1822 juli en december
    - conclusie van eis en inventaris van stukken gediend hebbend in het proces voor het Hoog Militair Gerechtshof tegen de commandant van de derde divisie Koninklijke Marechaussee J. Dejardin de Bernabruck wegens plichtsverzuim en malversatie, afschriften (ca. 1822)
    - originele stukken, gediend hebbend als bijlagen P, Q, R, S, V, W (2x), X en Y bij een niet geïdentificeerd stuk (komen niet voor in de bovengenoemde inventaris), 1823.
    Het juiste verband met het archief van het Algemeen Toezicht op de Koninklijke Marechaussee is niet duidelijk. Rekening moet worden gehouden met de mogelijkheid, dat deze stukken deel uitmaken van een procesdossier.